【裁判字號】    98,親,10
【裁判日期】    980227
【裁判案由】    否認子女
【裁判全文】
臺灣桃園地方法院民事判決                98年度親字第10號
原      告  丙○○
被      告  乙○○
特別代理人  甲○○
上列當事人間請求否認子女事件，本院於民國98年02月20日言詞
辯論終結，判決如下：
    主      文
確認被告乙○○（男，民國82年11月03日生）非原告自訴外人江
仁宗（男，民國49年02月10日生，已於民國92年01月15日死亡）
受胎所生之子。
訴訟費用由被告負擔。
    事實及理由
一、原告主張：原告與訴外人江仁宗（男，民國49年02月10日生
    ，已於民國92年01月15日死亡）原為夫妻，並於婚姻關係期
    間產下一子即被告乙○○（民國82年11月03日生），依法被
    告乙○○推定為原告與江仁宗之子，惟實際上被告乙○○並
    非原告自訴外人江仁宗受胎所生，而係受胎於另一訴外人甲
    ○○（民國28年03月24日生，原告業於92年09月13日與甲○
    ○結婚），為此提起本件訴訟等語，並聲明：如主文所示。
二、被告經本院選任甲○○為其特別代理人，其陳述：對於原告
    之主張無意見等語。
三、經查：
  (一)按從子女出生日回溯第181 日起至第302 日止，為受胎期間
    。妻之受胎，係在婚姻關係存續中者，推定其所生子女為婚
    生子女。前項推定，夫妻之一方或子女能證明子女非為婚生
    子女者，得提起否認之訴。前項否認之訴，夫妻之一方自知
    悉該子女非為婚生子女，或子女自知悉其非為婚生子女之時
    起2 年內為之。民法第1062條第1 項及第1063條第1 項、第
    2 項、第3 項前段定有明文（以上為96年05月23日修正後之
    條文，若依修正前之1063條第2 項規定，夫妻欲提起否認之
    訴，應於知悉子女出生之日起1 年內為之）。另民法親屬編
    施行法於96年05月23日亦同時增訂第8-1 條規定「夫妻已逾
    中華民國96年05月04日修正前之民法第1063條第2 項規定所
    定期間，而不得提起否認之訴者，得於修正施行後2 年內提
    起之」。據此，本件原告於98年01月09日起訴時（見起訴狀
    之收文章）依照修正前之舊法雖已逾知悉子女出生之日起1
    年之期間，惟依修正後之親屬編施行法第8-1 條規定，原告
    上開起訴時間仍屬合法，先予敘明。
  (二)原告主張：其與訴外人江仁宗為夫妻，於此婚姻關係存續中
    之82年11月03日並產下一子即被告乙○○，而江仁宗已於92
    年01月15日死亡，原告則於92年09月13日另與甲○○結婚等
    事實，業據原告提出戶籍謄本、除戶戶籍謄本等在卷為憑，
    足信為真。是依前揭規定，被告乙○○即推定為原告與江仁
    宗之婚生子女。原告另主張：實際上被告乙○○並非原告自
    訴外人江仁宗受胎所生，而係受胎自訴外人甲○○一節，亦
    據其提出長庚紀念醫院親子鑑定報告一份為憑，其結論略以
    ：依遺傳標記檢驗之結果，甲○○與乙○○之親子關係概率
    （PP）為99.0000000％，因此「甲○○是乙○○的親生父親
    」這一個假設由此次測試已實務上可以證實等語，是堪認原
    告之此部分主張亦為信實。從而，原告於96年5 月23日公布
    增訂之民法親屬編施行法第8- 1條規定修正施行後2 年內提
    起本件訴訟，否認被告乙○○為其自訴外人江仁宗（已歿）
    受胎所生之婚生子，為有理由，應予准許。
四、據上論結，本件原告之訴為有理由，依民事訴訟法第78條，
    判決如主文。
中    華    民    國    98    年    2     月    27    日
                              家事法庭法  官  周玉
上列正本證明與原本無異
如對本判決上訴，須於判決送達後20日內向本院提出上訴狀
中    華    民    國    98    年    2     月    27    日
                                      書記官  張儷瓊


司法院資訊處製作；財團法人民間司法改革基金會備份。
